【裁判字號】    97,審交易,571
【裁判日期】    980521
【裁判案由】    過失傷害
【裁判全文】
臺灣高雄地方法院刑事判決           97年度審交易字第571號
公  訴  人  臺灣高雄地方法院檢察署檢察官
被      告  丙○○
上列被告因過失傷害案件，經檢察官提起公訴（97年度偵字第27
545 號），被告於本院審理期日為有罪之陳述，經裁定依簡式審
判程序審理，判決如下：
    主  文
丙○○因過失傷害人，處拘役肆拾伍日，如易科罰金，以新臺幣
壹仟元折算壹日。
    事  實  及  理  由
一、犯罪事實要旨：
    丙○○考領合格駕駛執照，於民國97年6 月24日21時18分許
    ，駕駛車牌號碼6Q-1986 號自用小客車，沿高雄市三民區○
    ○○路快車道由東往西行駛，至九如一路與民族一路口欲左
    轉民族一路時，本應注意汽車行駛至有號誌之交岔路口，應
    遵守燈光號誌之指示，且轉彎車應讓直行車先行，而依當時
    天候陰、夜間有照明、道路乾燥無缺陷、復無障礙物、視距
    良好，並無不能注意之情事，竟疏於注意及此，在其行向燈
    號顯示綠色直行箭頭之際貿然左轉，適有乙○○騎乘車牌號
    碼WEC-090 號輕型機車，沿九如一路慢車道由西往東方向直
    行而駛至同一地點，丙○○所駕前開小客車之右前車頭部位
    ，因而撞擊乙○○所騎乘機車之左側車身位置，致乙○○因
    而人車倒地，受有臀部挫傷、左大腿穿刺傷、第四五、五六
    頸椎半脫位之傷害。丙○○於肇事後留在事故現場，主動向
    據報前往現場處理之員警供承肇事犯罪，自首並接受裁判。
    案經乙○○告訴。
二、訊據被告丙○○於本院審理中，就其於前開時、地，因駕車
    過失釀成車禍事故，並因而致乙○○受有臀部挫傷、左大腿
    穿刺傷等情，已坦承不諱，核與證人乙○○之陳述相符，並
    有道路交通事故現場圖暨調查報告表（一）、（二）、事故
    現場及車損照片、高醫醫院大學附設中和紀念醫院（下稱高
    醫醫院）97年6 月27日診斷證明書、高醫醫院98年3 月16日
    函暨附病歷、長庚紀念醫院（下稱長庚醫院）97年8 月4 日
    診斷證明書、長庚醫院98年3 月30日函等件在卷可稽。又汽
    車行駛至交岔路口，應遵守燈光號誌，且轉彎車應讓直行車
    先行，道路交通安全規則第102 條第1 項第1 款、第7 款規
    定甚明，被告駕車行駛於道路，本應遵守前開交通安全規則
    ，且依卷附道路交通事故調查報告表（一）所載，本件車禍
    事故發生當時天候陰、夜間有照明、道路乾燥無缺陷、復無
    障礙物、視距良好，並無不能注意之情事，詎被告竟疏未注
    意及此，在其行向燈號顯示綠色直行箭頭之際貿然左轉而未
    停讓直行車先行，致所駕前開小客車之右前車頭部位因而撞
    擊乙○○所騎乘機車之左側車身位置，被告之駕車行為自有
    過失，且應對於本案車禍事故之發生，負起完全之過失責任
    。再依前開高醫醫院97年6 月27日診斷證明書、高醫醫院98
    年3 月16日函暨附病歷、長庚醫院97年8 月4 日診斷證明書
    、長庚醫院98年3 月30日函顯示：乙○○於車禍事故發生後
    ，旋遭送往高醫醫院急診，並經醫師診斷受有臀部挫傷、左
    大腿穿刺傷、疑頸椎損傷等傷害，且醫囑乙○○宜就頸椎部
    分，進一步實施影像學或功能性檢查，以確認傷勢狀況；嗣
    乙○○自97年7 月21日自行轉往長庚醫院接受深入檢查，確
    認第四五、五六頸椎存有半脫位之傷勢等情，堪認乙○○於
    車禍事故發生後，頸部原即存有非得立即確診之傷勢，惟茲
    經進一步之檢查後，方得知具體之傷勢情況為第四五、五六
    頸椎半脫位，則乙○○確因本案車禍事故受有臀部挫傷、左
    大腿穿刺傷，以及第四五、五六頸椎半脫位等傷害，且該等
    受傷結果與被告之駕車過失行為間，均具有相當因果關係甚
    明，被告另空言抗辯乙○○之第四五、五六頸椎半脫位傷勢
    ，應係本案車禍事故發生後，別因他項事故導致者，而與本
    案車禍事故無關云云，並非事實，無可採信。綜上，本案事
    證明確，被告之犯行至堪認定。
三、核被告所為，係犯刑法第284 條第1 項之過失傷害罪。被告
    於肇事後留在現場，主動向據報前往現場處理之員警供承肇
    事犯罪一節，由被告之高雄市政府警察局交通大隊交通事故
    談話紀錄表等件係在事故現場作成可資佐據，是以被告對於
    未經發覺之犯罪自首而接受裁判，應依刑法第62條前段之規
    定，減輕其刑。
四、本院審酌被告因過失釀成本案車禍致令乙○○身體受傷，且
    迄未賠償乙○○之損害，原不宜輕恕。惟念被告前未曾因案
    受刑之宣告，有臺灣高等法院被告前案紀錄表1 份在卷可稽
    ，應尚非素行不佳之人，其因一時駕車不慎誤罹刑章，犯罪
    惡性非鉅，末斟以乙○○之傷勢程度等一切情狀，爰量處如
    主文所示之刑，並依被告之經濟狀況各節（參見被告警詢筆
    錄「受詢問人欄」之記載），諭知以1,000 元折算1 日之易
    科罰金折算標準。
據上論結，應依刑事訴訟法第273 條之1 第1 項、第299 條第1
項前段、第310 條之2 、第454 條第1 項，刑法第284 條第1 項
、第62條前段、第41條第1 項前段，刑法施行法第1 條之1 ，判
決如主文。
本案經檢察官甲○○到庭執行職務。
中    華    民    國    98    年    5     月    21    日
                  交通法庭    法  官  莊珮吟
以上正本證明與原本無異。
如不服本判決應於收受本判決後10日內向本院提出上訴書狀，並
應敘述具體理由，如未敘述上訴理由者，應於上訴期間屆滿後20
日內補提理由書狀於本院（均須按他造當事人之人數附繕本）「
切勿逕送上級法院」。
中    華    民    國    98    年    5     月    21    日
                              書記官  黃勤涵
◎附錄本案所犯法條：
《刑法第284 條第1 項》
因過失傷害人者，處6 月以下有期徒刑、拘役或500 元以下罰金
，致重傷者，處1 年以下有期徒刑、拘役或500 元以下罰金。
《刑法施行法第1 條之1 》
中華民國94年1 月7 日刑法修正施行後，刑法分則編所定罰金之
貨幣單位為新臺幣。
94年1 月7 日刑法修正時，刑法分則編未修正之條文定有罰金者
，自94年1 月7 日刑法修正施行後，就其所定數額提高為30倍。
但72年6 月26日至94年1 月7 日新增或修正之條文，就其所定數
額提高為3 倍。


司法院資訊處製作；財團法人民間司法改革基金會備份。
